【裁判字號】    90,易,1885
【裁判日期】    900712
【裁判案由】    贓物
【裁判全文】
臺灣板橋地方法院刑事判決                          九十年度易字第一八八五號
    公  訴  人  臺灣板橋地方法院檢察署檢察官
    被      告  乙○○
右列被告因贓物法案件，經檢察官提起公訴 (九十年度偵字第二四六號)，本院判決
如左：
    主    文
乙○○無罪。
    理    由
一、 公訴意旨略以：被告乙○○明知國際牌機型ＧＤ九０機身號碼為000000
     00000000000號之行動電話一支，係甲○○於民國（下同）八十九
     年七月間，在台北市公館附近，侵占客人下車後忘記帶走而遺失之贓物，竟基
     於故買贓物之犯意（起訴書誤載為概括犯意），於同年月間某日，在台北縣三
     重市重新橋下跳蚤市場內，以新台幣（下同）三千元之代價向甲○○買受後，
     並於同年月三十日，在上址處，以五千元售予不知情之陳建民，陳建民再申請
     0000000000、0000000000行動電話號碼使用，因認被告
     涉犯刑法第三百四十九條第二項之故買贓物罪嫌云云。
二、按犯罪事實應依證據認定之，無證據得推定其犯罪事實，又不能證明被告犯罪者
    ，應諭知無罪之判決，刑事訴訟法第一百五十四條、第三百零一條分別定有明文
    。本件公訴人認被告涉犯上開犯行，無非以被告供稱不諱，核與證人甲○○之證
    述情節相符及卷附之贓物認管單為據。
三、訊據被告乙○○堅決否認有何故買贓物犯行，辯稱：伊是做二手機買賣為業，伊
    並不知該手機是贓物，因甲○○之前有賣伊二、三次的手機，所以沒有查核清楚
    等語。查：被告乙○○固於九十年一月十九日在偵查中曾供稱：「（向高購手機
    時有無懷疑為贓物？）他自稱是計程車駕駛，在車上拾獲，０朋友託賣。有時係
    客人拿來賣。有的是用不習慣或零件故障拿來賣。」等語，惟之前於八十九年十
    一月二十一日偵查中係供稱：「高某拿來賣說這支子有無漂亮就賣我，沒說撿到
    的」等語，且證人甲○○在偵查中係證述：「（有無說機子撿到的？）沒有。」
    等語，與被告於九十年一月十九日之自白不符，再證人甲○○於本院審理時亦證
    稱：「（你之前拿手機賣給人被告時，是否告訴被告這支手機是撿來的？）沒有
    」等語，是尚難以前開自白而遽認被告供稱不諱。再查，上開廠牌機型之行動電
    話於八十九年七、八月間之二手行情，約在三千元至五千元左右，有八十九年七
    月二十三日至八十九年八月五日之跳蚤市場周刊附卷可稽。是被告既以一般二手
    市價購買上開行動電話，堪認其所辯不知贓物乙節應為可採，此外復查無其他積
    極證據證明被告有何贓物犯行，應不能證明其犯罪，揆之首揭說明，自應為無罪
    之諭知，以免冤抑。
據上論斷，應依刑事訴訟法第三百零一條第一項，判決如主文。
本案經檢察官壽勤偉到庭執行職務。
中    華    民    國      九十        年      七      月      十二      日
      臺灣板橋地方法院刑事第二庭
                                              法  官  古  秋  菊
右正本證明與原本無異。
如不服本判決，應於判決送達後十日內，向本院提出上訴狀。
                                              書記官  蕭  詩  穎
中    華    民    國      九十        年      七      月       十三     日


司法院資訊處製作；財團法人民間司法改革基金會備份。
